臺灣新北地方法院板橋簡易庭民事簡易判決
110年度板簡字第2522號
原      告  吳建成  

被      告  鄧元保  

訴訟代理人  蔡明勳  
上列當事人間請求侵權行為損害賠償事件，經本院於民國111年1
1月4日言詞辯論終結，判決如下：
    主      文
被告應給付原告新臺幣柒萬貳仟捌佰壹拾玖元。
訴訟費用由被告負擔百分之五十六，餘由原告負擔。
本判決第一項得假執行。
    事實及理由
一、原告主張：被告於民國110年5月11日0時4分，駕駛車牌號碼
    000-0000號自用小客貨車，行經新北市板橋區縣○○道0段000
    號與縣民大道3段口，過失未注意車前狀況並隨時採取必要
    之安全措施，致碰撞原告駕駛為其所有之車牌號碼0000-00
    號自用小客貨車（下稱系爭車輛），致系爭車輛被毀損，支
    出修復費用新臺幣（下同）91,940元（工資34,220元、零件
    57,720元）及租車費用4萬元，爰本於侵權行為之法律關係
    ，請求被告賠償等語。並聲明：被告應給付原告13萬元。
二、被告則以：修復費用應依法折舊，系爭車輛非營業車輛，原
    告請求租車費用無理由等語資為抗辯。並聲明：原告之訴駁
    回。
三、經查，被告於上開時、地駕駛車牌號碼000-0000號自用小客
    貨車，過失未注意車前狀況並隨時採取必要之安全措施，與
    原告駕駛為其所有之系爭車輛發生碰撞之系爭事故，致系爭
    車輛被毀損，原告為此支出修車費用91,940元（工資34,220
    元、零件57,720元）等事實，有道路交通事故現場圖、道路
    交通事故調查報告表、道路交通事故調查紀錄表、道路交通
    事故照片、車號查詢車籍資料、估價單（見本院卷第41頁至
    第50頁、第107頁至第113頁）可稽，且為兩造所不爭執（見
    本院卷第90頁、第145頁），堪信為真實。
四、本院之判斷：　　
　㈠被告應負侵權行為損害賠償責任：
　　按因故意或過失，不法侵害他人之權利者，負損害賠償責任
    。汽車、機車或其他非依軌道行駛之動力車輛，在使用中加
    損害於他人者，駕駛人應賠償因此所生之損害，不法毀損他
    人之物者，被害人得請求賠償其物因毀損所減少之價額，民
    法第184條第1項前段、第191條之2、第196條定有明文。被
    告既經認定有上開侵權行為，不法毀損原告所有之系爭車輛
    ，自應依上規定負侵權行為損害賠償責任。 
　㈡茲就原告請求項目及金額逐一審酌如下：
  ⒈系爭車輛修復費用：
　　按物被毀損時，被害人除得依民法第196條請求賠償外，並
    不排除民法第213條至第215條之適用。依民法第196條請求
    賠償物被毀損所減少之價額，得以修復費用為估定之標準，
    但以必要者為限。依營利事業所得稅結算申報查核準則第95
    條第6項規定「固定資產提列折舊採用平均法、定率遞減法
    或年數合計法者，以一年為計算單位；其使用期間未滿一年
    者，按實際使用之月數相當於全年之比例計算之；不滿一月
    者，以月計」，及行政院所頒「固定資產耐用年數表」及「
    固定資產折舊率表」規定，非運輸業用客貨車之耐用年數為
    5年，依定率遞減法每年折舊千分之369，最後一年之折舊額
    ，加歷年折舊累計額，總和不得超過該資產成本原額之10分
    之9。系爭車輛於101年2月（推定15日）出廠，至本件事故
    時之使用期間已逾5年，則零件費用扣除折舊後之餘額5,772
    元，加計無須折舊之工資費用34,220元，合計39,992元。
  ⒉租車費用：
　　系爭車輛因系爭事故被毀損，於110年5月19日進廠維修，於
    110年6月4日出廠，維修期間17日，有北都汽車股份有限公
    司陳報狀可查（見本院卷第137頁），而原告於系爭車輛送
    廠維修期間，於110年5月19日至110年6月5日租車18日代用
    ，支出租車費用34,755元，有統一發票可考（見本院卷第12
    5頁），平均每日租車費用1,931元，衡酌一般民間租車市場
    行情，尚屬合理，則原告請求租車費用32,827元，尚屬有據
    ；逾此範圍之請求，則屬無據，不應准許。
  ⒊原告得請求賠償總額72,819元。
五、綜上所述，原告本於侵權行為之法律關係，請求被告給付72
    ,819元，為有理由，應予准許；逾此部分之請求，為無理由
    ，應予駁回。
六、本件係就民事訴訟法第427條訴訟適用簡易程序所為被告敗
    訴之判決，應依同法第389條第1項第3款規定，依職權宣告
    假執行。　　
據上論結，本件原告之訴為一部有理由，一部無理由，依民事訴
訟法第436條第2項、第79條、第389條第1項第3款，判決如主文
。
中　　華　　民　　國　　111 　年　　11　　月　　25　　日
                    臺灣新北地方法院板橋簡易庭
　　　　　　　　　　　　法  官　陳佳君
以上正本係照原本作成。　　　　　　　　　　　　
如不服本判決，應於送達後20日內，向本院提出上訴狀並表明上
訴理由，如於本判決宣示後送達前提起上訴者，應於判決送達後
20日內補提上訴理由書（須附繕本）。
如委任律師提起上訴者，應一併繳納上訴審裁判費。
中　　華　　民　　國　　111 　年　　11　　月　　25　　日
                        書記官  李庭君